臺灣士林地方法院刑事判決
110年度金簡上字第8號
上  訴  人  臺灣士林地方檢察署檢察官    
上  訴  人  
即  被  告  陳思誠


上列上訴人等因被告詐欺案件，不服本院中華民國110年8月9日110年度審金簡字第33號第一審刑事簡易判決（聲請簡易判決處刑 案號：臺灣士林地方檢察署110年度偵字第5339號），提起上訴，本院管轄之第二審合議庭判決如下：                    
    主  文
上訴均駁回。
陳思誠緩刑貳年，並應向被害人蕭畊學支付新臺幣柒萬元之損害
賠償（支付方式：分別於民國壹佰壹拾年拾貳月叁拾日、壹佰壹
拾壹年壹月叁拾日，各支付新臺幣叁萬元、肆萬元，如有壹期不
履行，視為全部到期）。
    理  由
一、本案經本院合議庭審理結果，認第一審以上訴人即被告（下
    稱被告）陳思誠所為係犯刑法第30條第1項、刑法第339條第
    1項之幫助詐欺取財罪、刑法第30條第1項、洗錢防制法第14
    條第1項之幫助洗錢罪，判處有期徒刑3月，併科罰金新臺幣
    （下同）10,000元，罰金如易服勞役，以1,000元折算1日，
    其認事用法及量刑均無違誤，應予維持，除補充「被告於本
    院審理中之自白（見本院卷第64、113、115頁）」資為證據
    外，其餘事實、證據及理由，均引用如附件第一審判決書之
    記載。
二、上訴駁回之理由
（一）檢察官依告訴人蕭畊學之請求提起上訴意旨略以：被告雖
      坦承犯行，然並未賠償告訴人所受損害，原審法院量刑過
      輕，未能使被告罰當其罪，悖於罪刑相當原則云云。
（二）被告上訴意旨略以：被告坦承犯行，請求從輕量刑云云。
（三）按刑事審判旨在實現刑罰權之分配正義，故法院對於有罪
      被告之科刑，應符合罰刑相當之原則，使輕重得宜，罰當
      其罪，此所以刑法第57條明定科刑時，應審酌一切情狀，
      尤應注意該條所列10款事項，以為科刑輕重之標準，並賦
      予法院以裁量權，以求個案裁判之妥當性。又刑之量定，
      固為實體法上賦予法院得為自由裁量之事項，但此項職權
      之行使，仍應受比例原則、平等原則、罪刑相當原則之支
      配，審酌刑法第57條所列各款應行注意事項及一切情狀為
      之，使輕重得宜，罰當其罪。經查，原審認被告罪證明確
      ，量刑時已審酌被告雖非實際遂行詐欺取財、洗錢犯行之
      人，然其輕率提供金融帳戶，容任他人從事不法使用，造
      成此類犯罪層出不窮，危害財產交易安全與社會經濟秩序
      ，兼衡酌被告之品性素行、犯罪動機、目的、手段、被害
      人數及遭詐騙之金額、生活狀況（未婚，從事物流業，時
      薪198元）、教育程度為高中肄業、犯罪所生損害等一切
      情狀，量處如主文所示之刑，並就罰金刑部分，諭知易服
      勞役折算標準。經核原判決此部分認事用法均無違誤，其
      量刑時係基於行為人之責任基礎，斟酌刑法第57條所列情
      狀，而為刑之量定，既未逾越法定刑之範圍，並與被告罪
      責程度相稱，尚無裁量逾越或濫用之違法情事；而檢察官
      及被告上訴意旨所述量刑審酌事項，業經原審於論罪科刑
      時詳予審酌敘明理由如上，檢察官上訴意旨徒以量刑過輕
      指摘原判決不當，被告上訴意旨徒以量刑過重指摘原判決
      不當，均無理由，均應予駁回。
（四）再被告未曾因故意犯罪受有期徒刑以上刑之宣告乙節，此
      有臺灣高等法院被告前案紀錄表存卷可考，其於犯後業已
      坦承犯行，知所悔悟，並與告訴人達成和解，且告訴人於
      本院準備程序中亦表明倘若被告遵期履行和解條件，願意
      給予被告自新之機會等情（見本院卷第67頁），是被告有
      意且盡力彌補告訴人所受損失，經此偵審程序及科刑判決
      後，當能知所警惕而無再犯之虞，本院認上開宣告之刑以
      暫不執行為適當，爰依刑法第74條第1項第1款之規定宣告
      緩刑2年；復斟酌本案犯罪情節，為彌補告訴人所受損害
      ，確保和解條件之履行，另依刑法第74條第2項第3款之規
      定，命被告應依與告訴人間達成之和解條件（扣除被告業
      已支付之30,000元部分，此有轉帳明細1紙存卷可考，見
      本院卷第117頁），向告訴人支付70,000元之損害賠償（
      支付方式：分別於民國110年12月30日、111年1月30日前
      ，各支付30,000元、40,000元，至清償完畢為止，如有一
      期不履行，視為全部到期），以啟自新。至被告違反上開
      本院所定負擔情節重大，足認原宣告之緩刑難收其預期效
      果，而有執行刑罰之必要者，依刑法第75條之1第1項第4
      款之規定，得撤銷其緩刑宣告，上開應支付之金額，並得
      為民事強制執行名義，附此敘明。
據上論斷，應依刑事訴訟法第455條之1第1項、第3項、第368條
、第373條，刑法第74條第1項第1款、第2項第3款，判決如主文
。
本案經檢察官朱學瑛聲請以簡易判決處刑，檢察官林在培提起上
訴，檢察官馬凱蕙到庭執行職務。
中　　華　　民　　國　　110 　年　　12　　月　　16　　日
                  刑事第四庭審判長  法　官  楊秀枝

                                    法　官  謝當颺

                                    法　官  彭凱璐
以上正本證明與原本無異。
本判決不得上訴。
                                    書記官  羅淳柔
中　　華　　民　　國　　110 　年　　12　　月　　16　　日